臺灣新北地方法院刑事裁定
111年度聲字第2375號
聲  請  人  臺灣新北地方檢察署檢察官
受  刑  人  秦嘉祥
上列聲請人因受刑人數罪併罰有二裁判以上，聲請定其應執行之
刑（聲請案號：臺灣新北地方檢察署111年度執聲字第1741號）
，本院裁定如下：
    主  文
秦嘉祥犯如附表所示各罪，所處如附表所示之刑，應執行有期徒
刑伍年貳月。
    理  由
一、聲請意旨略以：受刑人秦嘉祥因犯詐欺等案件，先後經判決
    確定如附表（編號1、5至9「宣告刑」欄所載「新臺幣1千元
    折算1日」前均漏載「如易科罰金，以」；編號2至4「宣告
    刑」欄所載「新臺幣1千元折算1日」前漏載「如易科罰金，
    均以」；編號1至5「確定判決案號」欄均漏載「109年度審
    簡字第2065號」；編號8「犯罪日期」欄漏載「109年4月28
    日」，爰均更正如各該欄位所示），應依刑法第53條及第51
    條第5款，定其應執行之刑，爰依刑事訴訟法第477條第1項
    聲請裁定等語。
二、按依刑法第53條應依刑法第51條第5款之規定，定其應執行
    之刑者，由該案犯罪事實最後判決法院之檢察官，聲請該法
    院裁定之；裁判確定前犯數罪者，併合處罰之。但有下列情
    形之一者，不在此限：一、得易科罰金之罪與不得易科罰金
    之罪。二、得易科罰金之罪與不得易服社會勞動之罪。三、
    得易服社會勞動之罪與不得易科罰金之罪。四、得易服社會
    勞動之罪與不得易服社會勞動之罪。前項但書情形，受刑人
    請求檢察官聲請定應執行刑者，依第51條規定定之；數罪併
    罰，有二裁判以上者，依第51條之規定，定其應執行之刑；
    宣告多數有期徒刑者，於各刑中之最長期以上，各刑合併之
    刑期以下，定其刑期，但不得逾30年，刑事訴訟法第477條
    第1項，刑法第50條、第53條、第51條第5款分別定有明文。
三、經查，受刑人犯如附表所示16罪，均於附表編號1至5裁判確
    定前所犯，嗣經分別判處如附表所示之刑且均經確定在案，
    有臺灣高等法院被告前案紀錄表及該等判決書各1份附卷可
    憑。又附表編號10至16所示之罪所處之刑雖均不得易科罰金
    ，而附表編號1至9所示之罪所處之刑則均得易科罰金，然受
    刑人既於執行中請求檢察官聲請定應執行刑，有受刑人出具
    之定刑聲請切結書1份在卷可稽，是檢察官聲請就上開16罪
    所處之刑定其應執行之刑，於法即無不合，應予准許。爰衡
    酌受刑人所犯各罪之犯罪類型、行為態樣、手段、動機、侵
    害法益種類及責任非難程度，兼衡責罰相當與刑罰經濟之原
    則，對於受刑人所犯數罪為整體非難評價，並佐以附表編號
    1至5所示5罪曾經定應執行刑為有期徒刑7月確定、編號6至7
    所示2罪曾經定應執行刑為有期徒刑8月確定、編號11至13所
    示3罪曾經定應執行刑為有期徒刑1年5月確定、編號14至16
    所示3罪曾經定應執行刑為有期徒刑1年4月確定，及受刑人
    對本件定應執行刑之意見（詳定刑聲請切結書）等情，定其
    應執行之刑如主文所示。至受刑人雖請求依刑法第57條第10
    款規定及歷審開庭所陳述之欲與犯罪被害人和解補償意思從
    輕量刑，然個別犯罪之犯罪情節或對於社會之影響、行為人
    之品性、智識、生活狀況、前科情形及犯罪後之態度等，於
    個別犯罪量處刑罰時即已斟酌在內，非屬定應執行刑時所應
    再行斟酌者。又附表編號6至7所示2罪雖已執行完畢，然與
    編號1至5、8至16所示各罪既合於數罪併罰要件，仍應由本
    院定其應執行刑，再由檢察官於換發執行指揮書時扣除已執
    行部分，並無所謂重覆執行之不利益，附此敘明。
四、依刑事訴訟法第477條第1項，刑法第50條第2項、第53條、
    第51條第5款，裁定如主文。
中　　華　　民　　國　　111 　年　　9 　　月　　 5　　日
                  刑事第十一庭  法　官  莊婷羽
以上正本證明與原本無異。
如不服本裁定，應於裁定送達後五日內敘明抗告理由，向本院提
出抗告狀。
                                書記官  陳湘文　　　　
中　　華　　民　　國　　111 　年　　9 　　月　　5 　　日

附表：     編號  1 2至4 5 罪名  侵占 偽造文書 詐欺 宣告刑  有期徒刑3月，如易科罰金，以新臺幣1千元折算1日 共3罪，各處有期徒刑3月，如易科罰金，均以新臺幣1千元折算1日 有期徒刑3月，如易科罰金，以新臺幣1千元折算1日 犯罪日期  108年5月14日 108年5月27日、同年月29日、同年6月10日 108年7月6日 偵查(自訴)機關年度案號  臺北地檢109年度偵緝字第467、468、470號 臺北地檢109年度偵緝字第467、468、470號 臺北地檢109年度偵緝字第467、468、470號  法　　院 臺灣臺北地方法院 臺灣臺北地方法院 臺灣臺北地方法院 最後事實審 案　　號 109年度審簡字第2064、2065號 109年度審簡字第2064、2065號 109年度審簡字第2064、2065號  判決日期 109年10月15日 109年10月15日 109年10月15日  法　　院 臺灣臺北地方法院 臺灣臺北地方法院 臺灣臺北地方法院 確定判決 案　　號 109年度審簡字第2064、2065號 109年度審簡字第2064、2065號 109年度審簡字第2064、2065號  判　　決確定日期 109年12月1日 109年12月1日 109年12月1日 是否為得易科罰金之案件  是 是 是 備註  臺北地檢109年度執字第7239號 臺北地檢109年度執字第7239號 臺北地檢109年度執字第7239號   編號1至5應執行有期徒刑7月   
     編號  6 7 8 罪名  妨害秘密 妨害秘密 詐欺 宣告刑  有期徒刑4月，如易科罰金，以新臺幣1千元折算1日 有期徒刑5月，如易科罰金，以新臺幣1千元折算1日 有期徒刑4月，如易科罰金，以新臺幣1千元折算1日 犯罪日期  108年12月某日至109年1月21日 109年1月21日 109年4月28日、同年月29日、同年5月9日、同年6月11日 偵查(自訴)機關年度案號  橋頭地檢109年度偵緝字第345號 橋頭地檢109年度偵緝字第345號 高雄地檢109年度偵字第18973號  法　　院 臺灣橋頭地方法院 臺灣橋頭地方法院 臺灣高雄地方法院 最後事實審 案　　號 109年度簡字第2038號 109年度簡字第2038號 109年度簡字第4166號  判決日期 109年11月3日 109年11月3日 110年1月29日  法　院 臺灣橋頭地方法院 臺灣橋頭地方法院 臺灣高雄地方法院 確定判決 案　　號 109年度簡字第2038號 109年度簡字第2038號 109年度簡字第4166號  判　　決確定日期 109年12月3日 109年12月3日 110年3月17日 是否為得易科罰金之案件  是 是 是 備註  橋頭地檢110年度執字第19號 橋頭地檢110年度執字第19號 高雄地檢110年度執字第2580號   編號6至7應執行有期徒刑8月（已執畢）   
     編號  9 10 11 罪名  偽造文書 詐欺 詐欺 宣告刑  有期徒刑4月，如易科罰金，以新臺幣1千元折算1日 有期徒刑1年4月 有期徒刑7月 犯罪日期  108年初至同年4月29日 108年4月29日至同年5月1日 109年2月1日 偵查(自訴)機關年度案號  臺南地檢109年度偵緝字第224、469號 臺南地檢109年度偵緝字第224、469號 橋頭地檢109年度偵緝字第346號  法　　院 臺灣臺南地方法院 臺灣臺南地方法院 臺灣橋頭地方法院 最後事實審 案　　號 109年度訴字第840號 109年度訴字第840號 109年度訴字第478號  判決日期 110年3月10日 110年3月10日 110年3月31日  法　　院 臺灣臺南地方法院 臺灣臺南地方法院 臺灣橋頭地方法院 確定判決 案　　號 109年度訴字第840號 109年度訴字第840號 109年度訴字第478號  判　　決確定日期 110年4月13日 110年4月13日 110年5月5日 是否為得易科罰金之案件  是 否 否 備註  臺南地檢110年度執字第2948號 臺南地檢110年度執字第2947號 橋頭地檢110年度執字第2555號     編號11至13應執行有期徒刑1年5月 

編號  12 13 14至15 罪名  詐欺 詐欺 詐欺 宣告刑  有期徒刑1年1月 有期徒刑7月 共2罪，各處有期徒刑1年1月 犯罪日期  109年2月4日至同年月18日 109年2月22日 108年7月23日、同年月24日 偵查(自訴)機關年度案號  橋頭地檢109年度偵緝字第346號 橋頭地檢109年度偵緝字第346號 新北地檢109年度偵字第4942號等  法　　院 臺灣橋頭地方法院 臺灣橋頭地方法院 臺灣新北地方法院 最後事實審 案　　號 109年度訴字第478號 109年度訴字第478號 110年度訴字第68號  判決日期 110年3月31日 110年3月31日 111年3月18日  法　　院 臺灣橋頭地方法院 臺灣橋頭地方法院 臺灣新北地方法院 確定判決 案　　號 109年度訴字第478號 109年度訴字第478號 110年度訴字第68號  判　　決確定日期 110年5月5日 110年5月5日 111年5月18日 是否為得易科罰金之案件  否 否 否 備註  橋頭地檢110年度執字第2555號 橋頭地檢110年度執字第2555號 新北地檢111年度執字第4569號   編號11至13應執行有期徒刑1年5月  編號14至16應執行有期徒刑1年4月 

編號  16 罪名  詐欺 宣告刑  有期徒刑1年2月 犯罪日期  108年8月13日 偵查(自訴)機關 年度案號  新北地檢109年度偵字第4942號等  法　　院 臺灣新北地方法院 最後事實審 案　　號 110年度訴字第68號  判決日期 111年3月18日  法　　院 新北地院 確定 判決 案　　號 110年度訴字第68號  判　　決 確定日期 111年5月18日 是否為得易科 罰金之案件  否 備註  新北地檢111年度執字第4569號   編號14至16應執行有期徒刑1年4月